臺灣嘉義地方法院民事裁定
111年度事聲字第22號 
異  議  人  方火龍  
相  對  人  張國雄  
上列當事人間聲請支付命令事件，異議人對於本院司法事務官於
民國111年11月4日111年度司促字第8766號裁定，聲明異議，本
院裁定如下：
    主  文
異議駁回。
    理  由
一、按當事人對於司法事務官處理事件所為之終局處分，得於處
    分送達後10日之不變期間內，以書狀向司法事務官提出異議
    。但支付命令經異議者，除有第518條所定或其他不合法之
    情形，由司法事務官駁回外，仍適用第519條規定。司法事
    務官認前項異議有理由時，應另為適當之處分；認異議為無
    理由者，應送請法院裁定之。法院認第1項之異議為有理由
    時，應為適當之裁定；認異議為無理由者，應以裁定駁回之
    。前項裁定，應敘明理由，並送達於當事人。民事訴訟法第
    240條之4定有明文。經查，本院司法事務官於民國111年11
    月4日所為111年度司促字第8766號民事裁定（下稱原裁定）
    ，於同月21日寄存派出所，異議人於同月29日聲明異議，經
    司法事務官認其異議無理由，送請本院裁定，核與上開規定
    之程序相符，先予敘明。
二、異議人異議意旨略以：
　　針對異議人買賣中古車不及7日即損停鹿草路邊之事實有違
    主觀審判之尊嚴不敵110小字第877號周姓司官及8766號林姓
    司官之法規條文。比對路邊小販新臺幣(下同)50元大賣場百
    元7至10日內仍可退換貨不如等語。
三、按債權人之請求，應釋明之。支付命令之聲請，不合於第51
    1條之規定，或依聲請之意旨認債權人之請求為無理由者，
    法院應以裁定駁回之。民事訴訟法第511條第2項、第513條
    第1項前段分別定有明文。又所稱釋明，乃謂當事人提出「
    能即時調查之證據」，使法院就其主張之事實，得生薄弱之
    心證，信其大概如此而言（最高法院99年度台抗字第311號
    裁定要旨參照）。
四、經查，兩造間聲請支付命令事件，異議人以請求返還買賣車
    輛價款26,000元、更換電池2,000元、電線起火維修費2,000
    元等總金額之半數15,000元為由，聲請對相對人核發支付命
    令，原裁定以異議人關於車價及更換車輛電池之請求，業經
    本院110年度嘉小字第877號駁回確定在案，另關於車輛電線
    起火維修費用之請求，則未提出請求原因事實之相關釋明而
    駁回其聲請等情，業經本院依職權調閱原裁定事件卷宗，核
    閱無訛。異議人雖對原裁定聲明異議，惟仍未提出請求之原
    因事實及證據，揆諸前開規定及說明，異議人既未盡釋明之
    責，亦未提出其他能即時調查之證據，令法院產生信其大概
    如此之薄弱心證，故異議人所為主張，尚無足憑採。
五、綜上所述，異議人未釋明兩造間確有異議人請求之原因事實
    存在，原裁定以異議人釋明不足駁回支付命令之聲請，於法
    並無違誤，異議意旨指摘原裁定不當，聲明廢棄，為無理由
　　，應予駁回。　　
六、爰裁定如主文。
中　　華　　民　　國　　111 　年　　12　　月　　12　　日
                  民事第二庭法　官　林中如　
以上正本係照原本作成。
本裁定不得聲明不服。      
中　　華　　民　　國　　111 　年　　12　　月　　12　　日
                            書記官　林柑杏